臺灣高等法院臺中分院刑事判決　　　94年度上更(一)字第61號
上　訴　人
即　被　告　丙○○
選任辯護人　劉紹猷律師
上列上訴人因毒品危害防制條例案件，不服臺灣臺中地方法院90
年度訴字第2131號中華民國90年12月6日第一審判決（起訴案號
：臺灣臺中地方法院檢察署90年度偵字第14657號），提起上訴
，判決後經最高法院發回更審，本院判決如下：
    主  文
原判決關於丙○○部分撤銷。
丙○○共同販賣第二級毒品，處有期徒刑參年陸月，扣案之搖頭
丸捌顆（驗後淨重計點零公克）沒收銷燬之，ＳＯＮＹ牌Ｚ
一八型門號0000000000號行動電話壹支沒收。
      事  實
一、丙○○與趙佳穎（原審判決有期徒刑柒年壹月，經被告趙佳
    穎於九十一年三月十八日具狀撤回上訴確定）係男女朋友，
    二人共同基於販賣第二級毒品ＭＤＭＡ（俗稱搖頭丸）營利
    之犯意聯絡，由趙佳穎於民國九十年七月二十二日、同年八
    月十三日、同年八月十四日，在隨便哈拉廢言網站免費討論
    版及留言簿上，以「飯飯」名義刊登「只要你有錢，我這裡
    要啥有啥，絕對比搖頭店裡的便宜，有興趣的可以打給偶，
    偶的電話0000000000，找飯飯就對嚕」、「吞我
    ㄉｅ絕不會腳軟」、「有新貨歐，搖啊搖啊」、「你只要有
    錢跟我買，我就有新ㄉｅ給你，買十件以下ㄉｅ比較貴歐，
    買十件以上有優惠歐，還有一句話，打000000000
    0找飯飯就對嚕」等販賣搖頭丸之廣告，向不特定人招攬生
    意；臺中縣警察局豐原分局豐原派出所警員甲○○在網路上
    看到該些廣告後，乃撥打0000000000號電話與趙
    佳穎聯絡購買搖頭丸事宜，兩人約定由趙佳穎將搖頭丸帶到
    臺中縣豐原火車站前賣給自稱「阿文」之甲○○，洽妥後，
    趙佳穎與丙○○二人即於九十年八月十五日晚間，在臺北縣
    三重市○○○路天台大廈九樓之金櫃舞廳內，以每顆新台幣
    （下同）一百八十元之價格，向綽號「小琪」之女子購入十
    一顆搖頭丸，再於九十年八月十七日，與丙○○共同攜帶該
    十一顆搖頭丸搭火車到豐原，準備以每顆三百五十元之價格
    販予黃豐文牟利，於同日晚上八時許，二人抵達臺中縣豐原
    火車站對面之統一超商，丙○○進入超商內，趙佳穎在超商
    前與甲○○見面，經甲○○要求先看搖頭丸再交錢，趙佳穎
    遂向超商內之丙○○招手，丙○○走出超商旋即將搖頭丸交
    予趙佳穎轉交甲○○確認，甲○○隨即表明警察身分，並與
    在旁埋伏之同事合力逮捕趙佳穎、丙○○二人，且扣得搖頭
    丸八顆（另外三顆因趙佳穎二人拒捕與警員拉扯時，不知掉
    落何處），及趙佳穎所持有供販賣搖頭丸所用之ＳＯＮＹ牌
    Ｚ一八型門號0000000000號行動電話一支。
二、案經臺中縣警察局豐原分局報請臺灣臺中地方法院檢察署檢
    察官偵查起訴。
    理  由
一、訊據上訴人即被告丙○○，固坦承隨同被告趙佳穎至台中縣
    豐原火車站前超商，然矢口否認販賣搖頭丸，並辯稱：伊在
    警察局遭到刑求，趙佳穎說至台中找朋友，伊並不知他要販
    賣搖頭丸，伊要去便利商店內，趙佳穎要伊幫他拿一下小皮
    包，伊並不知裡面有搖頭丸云云。經查：
  (一)被告丙○○雖辯稱伊於警局遭刑求，且經本院前審調取臺灣
    臺中看守所九十一年二月七日中所正衛字笫九一○○○○４
    ○９號函所附丙○○內外傷紀錄表固載明：「自述於九月十
    日在豐原警察局被警察打造成右上肩、右手臂後腦地方等瘀
    青」等語（見本院上訴審卷第三三頁、第三四頁）。惟查：
    被告丙○○於偵查中對於右揭與同案被告趙佳穎共同販賣Ｍ
    ＤＭＡ情節業已坦承不諱，核與同案被告趙佳穎於偵查中所
    供情節相符（見偵查卷第三九至四○頁），且同案被告趙佳
    穎於檢察官訊之「你們販賣搖頭丸如何分工？」時供稱：「
    丙○○陪我下來，我賣時她也在旁邊」，而檢察官單獨訊之
    被告丙○○「是否如此？妳與趙佳穎一起販賣？」，被告丙
    ○○仍供稱：「是，是兩人一起賣」等語，本院審之上開供
    述與警訊時大致相符，且被告丙○○與同案被告趙佳穎於原
    審調查時對於渠等於警訊及偵查中所指是否實在，均供稱：
    「實在」等語（見原審卷七八頁），是被告丙○○於警訊、
    偵查中及原審調查時所為之供述並無不一之情事，再參諸其
    於警訊時自承：「因為警方逮捕時，因反抗拉扯而受傷」等
    語（詳見偵查卷第十一頁背面），核與承辦本案之警員甲○
    ○於本院前審調查時證稱：「他們的傷是在逮捕過程中所受
    的傷，我們沒有刑求」等語相符（見本院上訴審卷第四八頁
    ），而同案被告趙佳穎亦於警訊時供稱：「我抗拒警方逮捕
    和警方人員拉扯，最後被警方人員制服」等語（見偵查卷第
    六頁背面），且於本院前審調查時供稱：「他們沒有說他是
    警察，我們就跑，他就打丙○○的頭」等語（見本院上訴審
    卷二四頁），從而被告丙○○顯於警方逮捕時因反抗即受有
    傷害至明，參諸被告丙○○自警訊、偵查、迄原審均為一致
    之供承，自無從認定被告警訊所供係遭刑求所致，是被告丙
    ○○辯稱：其警訊自白並非出於任意性云云，即不足採信，
    先此敘明。
  (二)被告丙○○右揭共同販賣搖頭丸之事實，迭據被告丙○○於
    警訊、偵查坦承不諱，核與同案被告趙佳穎於警、偵訊中供
    述情節相符，且證人甲○○於原審證稱：「我在新浪網打搖
    頭搜索，就出現附卷留言版畫面，竟然留電話，我就打電話
    過去跟他們說要買搖頭丸，他們竟然也願意從臺北把貨送到
    臺中來，價格他說見面再談，數量我說全要，叫他有多少就
    帶來，約在豐原火車站碰面，他們到達後打電話給我問我在
    何處碰頭，我說在火車站對面７─１１，碰面後，他搖頭丸
    還沒有拿出來，就說一顆算三百五十元，我說你沒有拿藥出
    來萬一我被騙了，他就招手叫另一個女生過來，那個女的就
    是丙○○，她就過來，從口袋拿出搖頭丸交給趙佳穎，趙再
    交給我看而且要跟我拿錢，我就出示證件表明我是警察」等
    語（見原審卷第六四頁），於本院到庭更明確證稱：當時趙
    佳穎在便利商店外招手叫丙○○出來，被告丙○○出來後從
    褲袋內拿出搖頭丸交給趙佳穎，被告丙○○從便利商店裡面
    走出來至交付搖頭丸給趙佳穎，兩人均未對話等情（見本院
    卷第六四頁），本院審之被告丙○○若不知同案被告趙佳穎
    所交付之小皮包內裝有何物，豈會單憑同案被告趙佳穎用手
    招一招即知拿出內裝搖頭丸之小皮包交予趙佳穎？顯見被告
    丙○○早已知悉裡面裝有搖頭丸，於購買者出現才聽從趙佳
    穎指示從商店裡面走出來，並拿出搖頭丸交予趙佳穎轉交購
    買者無訛，被告丙○○辯稱不知同案被告趙佳穎至台中販賣
    搖頭丸，亦不知小皮包內有搖頭丸云云，均不足採信。此外
    ，復有上開網路廣告附卷可稽（見偵查卷第二二至第二九頁
    ）並有搖頭丸八顆、0000000000號行動電話一支
    扣案足憑，而該八顆搖頭丸經原審送鑑定結果，亦認均含有
    第二級第八三項毒品ＭＤＭＡ成分，合計淨重三‧○三公克
    ，此有法務部調查局九十年十月二十四日陸(一)字第九○○
    六六五五九號檢驗通知書一紙在卷可考。
  (三)被告丙○○於原審、本院前審雖另辯稱：本件係因臺北縣警
    察局新海派出所警員顏少雄，查知被告趙佳穎有施用搖頭丸
    之行為後，即叫被告趙佳穎當其線民，以換取不追究刑責之
    報酬，被告趙佳穎為了提供業績，方在電腦網路中刊登販賣
    搖頭丸之廣告云云。惟證人顏少雄於原審到庭證述時，對於
    被告趙佳穎及丙○○所指，完全否認（見原審卷第八○頁）
    ，而被告丙○○亦提不出其他積極證據以資證明，況被告丙
    ○○所言若果為真實，渠二人遇有「阿文」上網交易時，豈
    會未通知顏少雄逮捕「阿文」，且「阿文」在臺中，距顏少
    雄服務之轄區甚遠，顯非替顏少雄製造業績之適當對象，因
    認被告二人所辯僅係卸責之詞，不足採信，故被告丙○○、
    趙佳穎二人應是基於販賣搖頭丸之意思，而刊登廣告並至台
    中將搖頭丸交付與甲○○無訛。
  (四)按所謂「販賣」，並不以販入之後，復行賣出為必要，只須
    以營利為目的，購入或賣出，有一於此，其犯罪即已完成，
    均不得視為未遂，此有最高法院廿五年非字第一二三號判例
    可資參照。本件同案被告趙佳穎，既於民國九十年七月二十
    二日、同年八月十三日、同年八月十四日，在隨便哈拉廢言
    網站免費討論版及留言簿上，以「飯飯」名義刊登「只要你
    有錢，我這裡要啥有啥，絕對比搖頭店裡的便宜，有興趣的
    可以打給偶，偶的電話0000000000，找飯飯就對
    嚕」、「吞我ㄉｅ絕不會腳軟」、「有新貨歐，搖啊搖啊」
    、「你只要有錢跟我買，我就有新ㄉｅ給你，買十件以下ㄉ
    ｅ比較貴歐，買十件以上有優惠歐，還有一句話，打000
    0000000找飯飯就對嚕」等販賣搖頭丸之廣告，向不
    特定人招攬生意，且被告覺淑於警訊中明確供稱：其與同案
    被告趙佳穎共同於九十年八月十五日，在臺北縣三重市○○
    ○路天台大廈九樓之金櫃舞廳內，以每顆新台幣（下同）一
    百八十元之價格，向綽號「小琪」之女子購入搖頭丸等情（
    見偵查卷第十頁背面），被告丙○○與同案被告趙佳穎顯已
    有以營利為目的，先行購入上開搖頭丸，其犯罪即已完成，
    即不得視為未遂。本院前審公設辯護人辯稱本件買受人即警
    員原無買受毒品之意思，被告應僅論以販賣毒品未遂罪云云
    ，顯有誤會，不足採信。從而本件事證明確，被告丙○○前
    揭犯行應堪認定。
二、按ＭＤＭＡ搖頭丸係毒品危害防制條例第二條第二項第二款
    所規定之第二級毒品，核被告丙○○所為，係犯毒品危害防
    制條例第四條第二項之販賣第二級毒品罪，被告因販賣ＭＤ
    ＭＡ而持有ＭＤＭＡ之行為，應為販賣之高度行為吸收，不
    另論罪。又被告丙○○與趙佳穎有犯意聯絡及行為分擔，均
    為共同正犯。又查本案被告丙○○雖有上開販賣第二級毒品
    之犯行，然其販賣之次數僅一次，所販賣毒品數量非多，尚
    未有所得即為警查獲，其販賣毒品之動機係因己身施用毒品
    花費之需，一時貪念，致觸重典，尚非長期、大量販賣毒品
    之真正毒梟，其對社會秩序與國民健康之尚無重大危害，且
    被告丙○○為柔道選手，現任職體育學院助教，本院綜衡上
    情，認倘量處法定刑度，顯屬過苛，情輕法重，在客觀上顯
    足以引起一般人之同情，情節尚堪憫恕，爰依刑法第五十九
    條之規定，酌量減輕其刑。原審判決固非無見，惟：被告二
    人意圖營利，並基於販賣之故意，而先於九十年八月十五日
    晚間，共同前往臺北縣三重市○○○路天台大廈九樓之金櫃
    舞廳內，以每顆新台幣（下同）一百八十元之價格，向綽號
    「小琪」之女子販入十一顆搖頭丸已如前述，公訴事實亦記
    載明確，原審判決於犯罪事實欄僅載明趙佳穎單獨前往購買
    ，顯與事實不符，且未說明起訴書所載「被告丙○○與趙佳
    穎共同前往購買」之事實，何以不足採之理由，尚有未洽。
    被告丙○○上訴意旨仍執前詞否認犯罪雖無理由，然原審判
    決既有上開可議之處，自應由本院就被告丙○○部分予以撤
    銷改判。爰審酌被告丙○○係初犯，因己身施用毒品之需而
    誤罹重典，於本案分工較少，其所販入之第二級毒品尚未實
    際交付他人，對社會危害尚非重大，犯後雖未坦承犯行，然
    態度尚稱良好，且已見其悔意等一切情狀，量處有期徒刑三
    年六月。扣案之搖頭丸八顆（驗後淨重計三‧○三公克），
    依毒品危害防制條例第十八條第一項前段規定，應併予宣告
    沒收銷燬之（另三顆因不知掉落何處，已不存在，若宣告沒
    收銷燬，顯然無法執行，故未併予宣告）。另ＳＯＮＹ牌Ｚ
    一八型門號0000000000號行動電話一支雖係供本
    件犯罪所用之物，應依同條例第十九條第一項宣告沒收。
三、據上論斷，應依刑事訴訟法第三百六十九條第一項前段、第
    三百六十四條、第二百九十九條第一項前段，毒品危害防制
    條例第四條第二項、第十八條第一項前段，第十九條第一項
    、刑法十一條前段、第二十八條、第五十九條，判決如主文
    。
本案經檢察官乙○○到庭執行職務。
中　　華　　民　　國　　94　　年　　6 　　月　 30  　 日
            刑事第八庭  審判長法  官  羅  得  村
                              法  官  巫  政  松
                              法  官  陳  毓  秀
上列正本證明與原本無異。
如不服本判決應於收受送達後十日內向本院提出上訴書狀，其未
敘述上訴之理由者並得於提起上訴後十日內向本院補提理由書（
均須按他造當事人之人數附繕本）。
                              書記官  顏  子  良
中　　華　　民　　國　　94　　年　　7　　月　　1　    日
附錄論罪科刑法條
毒品危害防制條例第四條第二項：
製造、運輸、販賣第二級毒品者，處無期徒刑或七年以上有期徒
刑，得併科新台幣七百萬元以下罰金。
                                                      Ａ
